Inventaris van het archief van de Krijgsraad te ''s-Gravenhage vóór 1813
Nationaal Archief, Den Haag
- Stukken betreffende de zittingen verband houdende bij de Krijgsraad te 's-Gravenhage, 1790-1811, I; 41 dozen
  - Stukken betreffende de zittingen verband houdende bij de Krijgsraad te 's-Gravenhage, 1807; 28
    Strafzaak tegen C. Smack, veroordeeld wegens desertie, vonnisdag 5 december 1807
    Strafzaak tegen H. Meijer, veroordeeld wegens desertie, vonnisdag 5 december 1807
    Strafzaak tegen P. Agthoven, veroordeeld wegens desertie, vonnisdag 23 december 1807
    Strafzaak tegen N. W. Blauw, veroordeeld wegens desertie, vonnisdag 24 december 1807
    Strafzaak tegen M. van Aerde, veroordeeld wegens desertie, vonnisdag 9 januari 1808
  - Stukken betreffende de zittingen verband houdende bij de Krijgsraad te 's-Gravenhage, 1807; 29
    Strafzaak tegen G.P. Rulach, veroordeeld wegens desertie, vonnisdag 19 maart 1807
    Strafzaak tegen J. Laurens, veroordeeld wegens desertie, vonnisdag 11 juli 1807
    Strafzaak tegen C. Jansen, veroordeeld wegens het verlaten van regiment waartoe hij behoorde zonder permissie, vonnisdag 21 juli 1807
    Strafzaak tegen C. Overstraten, veroordeeld wegens het zonder permissie blijven onthouden buiten het kwartier der compagnie, vonnisdag 23 juli 1807
    Strafzaak tegen J. Wientjes, veroordeeld wegens achterblijven boven verlof in tijd van oorlog, vonnisdag 29 juli 1807
    Strafzaak tegen J. Tielen, veroordeeld wegens desertie, vonnisdag 29 juli 1807
    Strafzaak tegen B. Plas, veroordeeld wegens desertie, vonnisdag 15 augustus 1807
    Strafzaak tegen J. Zweers, veroordeeld wegens desertie, vonnisdag 15 augustus 1807
    Strafzaak tegen C. v.d. Burg, veroordeeld wegens het onder belofte en bedreigen afvorderen van gelden van ingezetenen van 't Koninkrijk, vonnisdag 4 september 1807
    Strafzaak tegen N. Weijdemey, veroordeeld wegens desertie, vonnisdag 11 september 1807
    Strafzaak tegen J. de Man, veroordeeld wegens desertie, vonnisdag 12 september 1807
    Strafzaak tegen H. Berg, veroordeeld wegens desertie, vonnisdag 13 oktober 1807
    Strafzaak tegen E. Arends, veroordeeld wegens desertie, vonnisdag 22 oktober 1807
    Strafzaak tegen L de Groot, veroordeeld wegens desertie, vonnisdag 13 november 1807
    Strafzaak tegen H. ter Bruin, veroordeeld wegens desertie, vonnisdag 4 december 1807
    Strafzaak tegen L. Spaa, veroordeeld wegens desertie, vonnisdag 5 december 1807
    Strafzaak tegen E. van Schoor, veroordeeld wegens het zonder verlof achterblijven van zijn compagnie, vonnisdag 5 december 1807
    Strafzaak tegen J. de Vroe, veroordeeld wegens desertie, vonnisdag 19 december 1807
    Strafzaak tegen T. Monsieur, veroordeeld wegens desertie, vonnisdag 25 december 1807
    Strafzaak tegen H.G. Toussijn van Gijsen, veroordeeld wegens desertie, vonnisdag 30 december 1807
    H. Zalm, veroordeeld wegens vervalsen van handtekening, 30 december 1807
  - Stukken betreffende de zittingen verband houdende bij de Krijgsraad te 's-Gravenhage, 1808; 30
    Strafzaak tegen J. Groenendijk, veroordeeld wegens desertie, vonnisdag 1 maart 1808
    Strafzaak tegen H. Hofman, veroordeeld wegens desertie, vonnisdag 10 maart 1808
    Strafzaak tegen A. Scheffer, veroordeeld wegens desertie, vonnisdag 31 maart 1808
    Strafzaak tegen H. Ebij, veroordeeld wegens zijn kameraad te verleiden tot desertie, vonnisdag 9 april 1808
    Strafzaak tegen H. van Dijk, veroordeeld wegens desertie, vonnisdag 14 april 1808
    Strafzaak tegen J. de Bunge, veroordeeld wegens onbehoorlijke en liederlijke gedrag, vonnisdag 23 juni 1806
    Strafzaak tegen S. Feberik, veroordeeld wegens desertie, vonnisdag 29 juni 1808
    Strafzaak tegen B. Czarnitsky, veroordeeld wegens mishandeling, vonnisdag 29 juni 1808
    Strafzaak tegen C.W. Berends, veroordeeld wegens desertie, vonnisdag 30 juni 1808
    Strafzaak tegen J. Lorette, veroordeeld wegens mishandeling, on-gehoorzaamheid en de orders van zijne officieren te volgen, vonnisdag 2 juli 1808
    Strafzaak tegen H. Muller, veroordeeld wegens desertie, vonnisdag 27 juli 1808
    Strafzaak tegen A. Waltz, veroordeeld wegens desertie, vonnisdag 27 juli 1808
    Strafzaak tegen J. Rohr, veroordeeld wegens desertie, vonnisdag 18 augustus 1808
    Strafzaak tegen J. Konig, veroordeeld wegens desertie, vonnisdag 18 augustus 1808
    Strafzaak tegen J. Bernicke, veroordeeld wegens desertie, vonnisdag 19 augustus 1808
    Strafzaak tegen F. Schubert, veroordeeld wegens desertie, vonnisdag 26 augustus 1808
    Strafzaak tegen A. Abrahams, veroordeeld wegens desertie, vonnisdag 6 december 1808
    Strafzaak tegen J. de Kruiff, veroordeeld wegens desertie, vonnisdag 6 december 1808
    Strafzaak tegen R.G. v.d. Haar, veroordeeld wegens desertie, vonnisdag 6 december 1808
    Strafzaak tegen J. Hartman, veroordeeld wegens desertie, vonnisdag 7 december 1808
    Strafzaak tegen H. v.d. Voorst, veroordeeld wegens het weigeren de orders van zijne officier te gehoorzamen, vonnisdag 27 december 1808
    Strafzaak tegen J. Evers, veroordeeld wegens het beschieten van een vaartuig zonder permissie van zijn superieuren, waardoor de stuurman met dodelijke wonde toebracht, vonnisdag 28 december 1808
    Strafzaak tegen T. Tjierds, veroordeeld wegens zijn dienst heeft ontrokken, vonnisdag 31 december 1808
    Strafzaak tegen C. Verostad, veroordeeld wegens het zich tegen zijner laatste uitgebracht en aan hem gepronuncieerde condemnatie tot banisement, vonnisdag 26 januari 1809
    Strafzaak tegen A. van Lingen, veroordeeld wegens diefstal, vonnisdag 21 februari 1809
    Diverse stukken. 1808
  - Stukken betreffende de zittingen verband houdende bij de Krijgsraad te 's-Gravenhage, 1808; 31
    Strafzaak tegen G. ter Bruggen, veroordeeld wegens het verleiden van zijn kameraden tot de misdaad van desertie, vonnisdag 3 december 1807
    Strafzaak tegen J. Schmidt, veroordeeld wegens desertie, vonnisdag 9 januari 1808
    Strafzaak tegen W. v.d. Handel, veroordeeld wegens het met opzettelijk de orders van zijner offier niet te volgen, vonnisdag 26 januari 1808
    Strafzaak tegen M. Nadorp, veroordeeld wegens desertie, vonnisdag 1 maart 1808
    Strafzaak tegen A. v.d. Lem, veroordeeld wegens desertie, vonnisdag 29 maart 1808
    Strafzaak tegen J. Stevens, veroordeeld wegens desertie, vonnisdag 28 mei 1808
    Strafzaak tegen J. van Beek, veroordeeld wegens mishandeling, vonnisdag 28 mei 1808
    Strafzaak tegen N.B. Merckaert, veroordeeld wegens mishandeling, vonnisdag 8 juni 1808
    Strafzaak tegen F. Grone, veroordeeld wegens desertie, vonnisdag 22 juni 1808
    Strafzaak tegen K.L. Pruis, veroordeeld wegens desertie, vonnisdag 30 juni 1808
    Strafzaak tegen J. Krieger, veroordeeld wegens desertie, vonnisdag 1 juli 1808
    Strafzaak tegen H. Reeder, veroordeeld wegens desertie, vonnisdag 11 juli 1808
    Strafzaak tegen F.C. Altrogge, veroordeeld wegens desertie, vonnisdag 20 juli 1808
    Strafzaak tegen H. Smit, veroordeeld wegens het verkopen van paarden staarten van de 4e veld compagnie, vonnisdag 19 augustus 1808
    Strafzaak tegen J.D. van Driel, veroordeeld wegens desertie, vonnisdag 31 augustus 1808
    Strafzaak tegen A.N.C. de Pineda, veroordeeld wegens mishandeling, vonnisdag 4 september 1808
    Strafzaak tegen J. van Woningen, veroordeeld wegens desertie, vonnisdag 20 september 1808
    Strafzaak tegen P. Krap, veroordeeld wegens desertie, vonnisdag 12 oktober 1808
    Strafzaak tegen D. Zelisse, veroordeeld wegens het zonder bekomen permissie achterblijven van een transport recruten, vonnisdag 11 oktober 1808
    Strafzaak tegen T. Tielens, veroordeeld wegens desertie, vonnisdag 11 oktober 1808
    Strafzaak tegen S. Worst, veroordeeld wegens het zich zonder permissie uit het Hospitaal, waarin hij geplaats was begeven; aan het, nadat hij in het zelve was terug gekeerd, bij herhaling en op ene brutale wijze weigeren zich aan de hem opgelegde straf te onderwerpen, vonnisdag 12 oktober 1808
    Strafzaak tegen J. Koeleman, veroordeeld wegens desertie, vonnisdag 30 november 1808
    Strafzaak tegen H. v.d. Heiden, veroordeeld wegens desertie, vonnisdag 21 december 1808
    Strafzaak tegen G. Meijsener, veroordeeld wegens desertie, vonnisdag 18 januari 1809
    Strafzaak tegen J. Campen, veroordeeld wegens het plegen van ongeregelheden, vonnisdag 4 februari 1809
  - Stukken betreffende de zittingen verband houdende bij de Krijgsraad te 's-Gravenhage, 1808; 32
    Strafzaak tegen F. Jager, veroordeeld wegens desertie, vonnisdag 9 januari 1808
    Strafzaak tegen J. Barendrecht, veroordeeld wegens diefstal, vonnisdag 14 januari 1808
    Strafzaak tegen Ch. Koppe, veroordeeld wegens desertie, vonnisdag 1 maart 1808
    Strafzaak tegen F. Ludeman, veroordeeld wegens diefstal, vonnisdag 13 april 1808
    Strafzaak tegen A. Sogates, veroordeeld wegens misbruik van sterke drank, vonnisdag 13 april 1808
    Strafzaak tegen B. van Os, veroordeeld wegens desertie, vonnisdag 16 april 1808
    Strafzaak tegen H. v.d. Heijden, veroordeeld wegens diefstal, vonnisdag 4 juni 1808
    Strafzaak tegen C. Hekman, veroordeeld wegens diefstal, vonnisdag 11 juni 1808
    Strafzaak tegen C. Verostad, veroordeeld wegens met een briefje van ontslag te zijn weggezonden, zich kort daarna andermaal tot dien dienst laten engageren, vonnisdag 11 juni 1808
    Strafzaak tegen J. Makowsky, veroordeeld wegens desertie, vonnisdag 22 juni 1808
    Strafzaak tegen J. Jansen, veroordeeld wegens het opzettelijk verzuimen om door hem aanbevolen dienst waar te nemen, vonnisdag 23 juni 1808
    Strafzaak tegen J. Poppewitz, veroordeeld wegens desertie, vonnisdag 28 juni 1808
    Strafzaak tegen H. Legenland, veroordeeld wegens met een valse naam dienst te nemen bij zijne Majesteit Armee, vonnisdag 28 juni 1808
    Strafzaak tegen E. Bakker, veroordeeld wegens desertie, vonnisdag 1 juli 1808
    Strafzaak tegen C.H. Popp, veroordeeld wegens het weigeren om den hem aanbevolen dienst waar te nemen, vonnisdag 15 juli 1808
    Strafzaak tegen J. Hartman, veroordeeld wegens desertie, vonnisdag 22 juli 1808
    Strafzaak tegen J. Bekking, veroordeeld wegens het schenden van het aan hem geordenneerde huisarrest, vonnisdag 26 augustus 1808
    Strafzaak tegen P. van Zurk, veroordeeld wegens desertie, vonnisdag 26 augustus 1808
    Strafzaak tegen J.W. Vos, veroordeeld wegens mishandeling, vonnisdag 29 augustus 1808
    Strafzaak tegen J. Meijer, veroordeeld wegens mishandeling, vonnisdag 29 augustus 1808
    Strafzaak tegen J. Stein, veroordeeld wegens desertie, vonnisdag 7 september 1808
    Strafzaak tegen M. Schiller, veroordeeld wegens desertie, vonnisdag 7 september 1808
    Strafzaak tegen C. Cornegge, veroordeeld wegens ontvreemding, vonnisdag 20 september 1808
    Strafzaak tegen W. Huisman, veroordeeld wegens desertie, vonnisdag 20 september 1808
    Strafzaak tegen L. Hendriks, veroordeeld wegens desertie, vonnisdag 20 september 1808
    Strafzaak tegen C. Schoonhoven, veroordeeld wegens diefstal, vonnisdag 20 september 1808
    Strafzaak tegen C.F. Wegenhuisen, veroordeeld wegens desertie, vonnisdag 6 december 1808
    Strafzaak tegen G. Bosch, veroordeeld wegens desertie, vonnisdag 21 januari 1809
    Strafzaak tegen D. van Ginkel, veroordeeld wegens desertie, vonnisdag 23 januari 1809
    Strafzaak tegen F. de Bal, veroordeeld wegens afpersing en uitspatting, vonnisdag 4 februari 1809
    Strafzaak tegen H. van As, veroordeeld wegens diefstal, vonnisdag 21 februari 1809
  - Stukken betreffende de zittingen verband houdende bij de Krijgsraad te 's-Gravenhage, 1809; 33
    Strafzaak tegen C. van Loenen, veroordeeld wegens het beschieten van een vissersvaartuig zonder de order of permissie van zijne officier, vonnisdag 28 december 1808
    Strafzaak tegen F. Meijer, veroordeeld wegens schelden en mishandeling tegen zijner onder officier, vonnisdag 8 april 1809
    Strafzaak tegen P. Drijver, veroordeeld wegens het onbehoorlijk bejegenen en dreigen van zijner onder officier, gepaard met de weigering om dezelfs orders te gehoorzamen, vonnisdag 24 april 1809
    Strafzaak tegen J. v.d. Knikker, veroordeeld wegens desertie, vonnisdag 27 april 1809
    Strafzaak tegen H. Neimer, veroordeeld wegens desertie, vonnisdag 29 april 1809
    Strafzaak tegen D. Willemse, veroordeeld wegens desertie, vonnisdag 27 april 1809
    Strafzaak tegen J. de Bruin, veroordeeld wegens desertie, vonnisdag 8 juni 1809
    Strafzaak tegen A. Martman, veroordeeld wegens desertie, vonnisdag 16 juni 1809
    Strafzaak tegen J. Trentelman, veroordeeld wegens desertie, vonnisdag 27 juli 1809
    Strafzaak tegen S. Lemmers, veroordeeld wegens desertie, vonnisdag 14 oktober 1809
    Strafzaak tegen M. Haasbeek, veroordeeld wegens desertie, vonnisdag 14 oktober 1809
    Strafzaak tegen J. Hooft, veroordeeld wegens desertie, vonnisdag 2 november 1809
    Strafzaak tegen P. Wemmels, veroordeeld wegens desertie, vonnisdag 2 november 1809
    Strafzaak tegen A. Groener, veroordeeld wegens desertie, vonnisdag 2 november 1809
    Strafzaak tegen C. Altman, veroordeeld wegens desertie, vonnisdag 8 november 1809
    Strafzaak tegen B. Corbeek, veroordeeld wegens desertie, vonnisdag 9 november 1809
    Strafzaak tegen J. of Jan Driessen, veroordeeld wegens desertie, vonnisdag 18 november 1809
    Strafzaak tegen B. Klooster, veroordeeld wegens het opzettelijk nalaten van het gene hem door zijner superieur was gelast en aan het in rekening brengen van valse en verzwaarde uitgaven, omtrend zaken welke te doen hebben, hem door zijner superieur waren toevertrouwd. vonnisdag 14 december 1809
    Strafzaak tegen J.H. Haak, veroordeeld wegens valsiteit en diefstal, vonnisdag 14 december 1809
    Strafzaak tegen P. v.d. Wal, veroordeeld wegens desertie, vonnisdag 16 december 1809
    Strafzaak tegen J.W.Z. Jacobs, veroordeeld wegens desertie, vonnisdag 16 december 1809
    Strafzaak tegen H. Rathjens, veroordeeld wegens desertie, vonnisdag 10 januari 1810
    Strafzaak tegen A. Pinxteren, veroordeeld wegens dat hij bevorens als fuselier in de 3e bataljon de voormalige 4e brigade zoude hebben gediend en van het zelve in de jaren 1803 uit een campement boven Haarlem gedeserteerd zoude zijn, vonnisdag 12 januari 1810
    Diverse stukken. 1809
  - Stukken betreffende de zittingen verband houdende bij de Krijgsraad te 's-Gravenhage, 1809; 34
    Strafzaak tegen W.H. Scholte, veroordeeld wegens mishandeling, vonnisdag 24 februari 1809
    Strafzaak tegen W. Wagenmakers, veroordeeld wegens desertie, vonnisdag 4 maart 1809
    Strafzaak tegen M. Baels, veroordeeld wegens desertie, vonnisdag 13 maart 1809
    Strafzaak tegen G. Sturling, veroordeeld wegens de tijd van zijn engagement was geëxpereerd zonder verlof verlof verlaten van zijn contonnement, vonnisdag 28 maart 1809
    Strafzaak tegen A. Boerse veroordeeld wegens het inbrengen van ongegronde en lichtvaardige klachten en derhalve aan verregaande irreverentie en disobedientie jegens zijne superieuren, vonnisdag 31 maart 1809
    Strafzaak tegen F. Schmidt, veroordeeld wegens poging to desertie, vonnisdag 6 juni 1809
    Strafzaak tegen P.F. Bogaerts, veroordeeld wegens desertie, vonnisdag 16 juni 1809
    Strafzaak tegen J. van Solingen, veroordeeld wegens desertie, vonnisdag 16 juni 1809
    Strafzaak tegen M. v.d. Hoed, veroordeeld wegens diefstal, vonnisdag 16 juni 1809
    Strafzaak tegen M. Notja, veroordeeld wegens desertie, vonnisdag 30 juni 1809
    Strafzaak tegen A. Basx, veroordeeld wegens desertie, vonnisdag 14 oktober 1809
    Strafzaak tegen C. Sparenberger, veroordeeld wegens desertie, vonnisdag 14 oktober 1809
    Strafzaak tegen M. Godijn, veroordeeld wegens desertie, vonnisdag 14 oktober 1809
    Strafzaak tegen K. Kortman, veroordeeld wegens desertie, vonnisdag 14 oktober 1809
    Strafzaak tegen G. Sielm, veroordeeld wegens desertie, vonnisdag 30 oktober 1809
    Strafzaak tegen A. Bogaards, veroordeeld wegens desertie, vonnisdag 2 november 1809
    Strafzaak tegen C. van Dalen, veroordeeld wegens desertie, vonnisdag 2 november 1809
    Strafzaak tegen L.L. van Erp, veroordeeld wegens desertie, vonnisdag 6 november 1809
    Strafzaak tegen J.H. Muller, veroordeeld wegens desertie, vonnisdag 18 november 1809
    Strafzaak tegen J.G. Barbrouk, veroordeeld wegens desertie, vonnisdag 18 november 1809
    Strafzaak tegen J. Hakkert, veroordeeld wegens desertie, vonnisdag 16 december 1809
  - Stukken betreffende de zittingen verband houdende bij de Krijgsraad te 's-Gravenhage, 1809; 35
    Strafzaak tegen A.H. Eijkema, veroordeeld wegens desertie, vonnisdag 21 januari 1809
    Strafzaak tegen A. van Meggelen, veroordeeld wegens desertie, vonnisdag 21 januari 1809
    Strafzaak tegen G.P.J. Pelgrom veroordeeld wegens desertie, vonnisdag 23 januari 1809
    Strafzaak tegen J. Muller, veroordeeld wegens poging tot desertie, vonnisdag 25 januari 1809
    Strafzaak tegen H. Wahlgrim, veroordeeld wegens desertie, vonnisdag 27 januari 1809
    Strafzaak tegen J. de Heeger, veroordeeld wegens plichtverzuim, vonnisdag 4 februari 1809
    Strafzaak tegen J. Hoele, veroordeeld wegens afpersing en uitspatting, vonnisdag 4 februari 1809
    Strafzaak tegen T. Kindermans, veroordeeld wegens afpersing en uitspatting, vonnisdag 4 februari 1809
    Strafzaak tegen G. Deijkers, veroordeeld wegens desertie, vonnisdag 9 februari 1809
    Strafzaak tegen A. Brand, veroordeeld wegens desertie, vonnisdag 18 februari 1809
    Strafzaak tegen H. van Dijk, veroordeeld wegens desertie, vonnisdag 18 februari 1809
    Strafzaak tegen J. Droosdorp, veroordeeld wegens desertie, vonnisdag 18 februari 1809
    Strafzaak tegen P. van Wel, veroordeeld wegens desertie, vonnisdag 18 februari 1809
    Strafzaak tegen J. Bremagne, veroordeeld wegens desertie, vonnisdag 21 februari 1809
    Strafzaak tegen J. Smittenaar, veroordeeld wegens na de expiratie van zijn engagement eigendunkelijk en zonder verlof of te het bekomen van enige paspoort, verwijderende compagnie waartoe hij behoorde, en alzo aan het zich ontrekken aan Konings Militaire dienst, vonnisdag 21 februari 1809
    Strafzaak tegen F. Edens, veroordeeld wegens diefstal, vonnisdag 21 februari 1809
    Strafzaak tegen J. Hermes, veroordeeld wegens zonder voldoende attestatien bewijzen, naar zijn garnizoen is terug gekeerd, vonnisdag 24 februari 1809
    Strafzaak tegen J. Schildheer, veroordeeld wegens desertie, vonnisdag 24 februari 1809
    Strafzaak tegen L. v.d. Mey, veroordeeld wegens desertie, vonnisdag 25 februari 1809
    Strafzaak tegen J. van Heijningen, veroordeeld wegens desertie, vonnisdag 27 februari 1809
    Strafzaak tegen G. Hendriks, veroordeeld wegens diefstal, vonnisdag 14 maart 1809
    Strafzaak tegen A.G. Los, veroordeeld wegens desertie, vonnisdag 27 maart 1809
    Strafzaak tegen J.P. v.d. Heiden veroordeeld wegens desertie, vonnisdag 30 maart 1809
    Strafzaak tegen K. Dirksen, veroordeeld wegens desertie, vonnisdag 27 april 1809
    Strafzaak tegen D. Ranneberg, veroordeeld wegens desertie, vonnisdag 8 juni 1809
    Strafzaak tegen S. Hartog, veroordeeld wegens desertie, vonnisdag 16 juni 1809
    Strafzaak tegen A. Meeuwse, veroordeeld wegens desertie, vonnisdag 9 november 1809
    Strafzaak tegen G. Niedeker, veroordeeld wegens desertie, vonnisdag 15 november 1809
    Strafzaak tegen J. Treep, veroordeeld wegens desertie, vonnisdag 18 november 1809
    Strafzaak tegen A. v.d. Laan, veroordeeld wegens desertie, vonnisdag 16 december 1809
  - Stukken betreffende de zittingen verband houdende bij de Krijgsraad te 's-Gravenhage, 1810; 36
    Strafzaak tegen J. Wittebol, veroordeeld wegens desertie, vonnisdag 12 januari 1810
    Strafzaak tegen A.P. Gerrits, veroordeeld wegens desertie, vonnisdag 12 januari 1810
    Strafzaak tegen H. Kienold, veroordeeld wegens diefstal, vonnisdag 20 januari 1810
    Strafzaak tegen C. Harmsen, veroordeeld wegens desertie, vonnisdag 10 februari 1810
    Strafzaak tegen H. Klaasen, veroordeeld wegens desertie, vonnisdag 17 februari 1810
    Strafzaak tegen H.J. van Sparkeren, veroordeeld wegens diefstal, vonnisdag 17 februari 1810
    Strafzaak tegen L.A. Hamburg veroordeeld wegens diefstal vonnisdag 17 februari 1810
    Strafzaak tegen L. Borst, veroordeeld wegens desertie, vonnisdag 17 februari 1810
    Strafzaak tegen G. Mulder, veroordeeld wegens desertie, vonnisdag 23 februari 1810
    Strafzaak tegen R. Walters, veroordeeld wegens desertie, vonnisdag 23 februari 1810
    Strafzaak tegen J. Beusekom, veroordeeld wegens desertie, vonnisdag 23 februari 1810
    Strafzaak tegen J. v.d. Berg, veroordeeld wegens desertie, vonnisdag 23 februari 1810
    Strafzaak tegen E. van Wijk, veroordeeld wegens desertie, vonnisdag 23 februari 1810
    Strafzaak tegen M. Olivier, veroordeeld wegens desertie, vonnisdag 23 februari 1810
    Strafzaak tegen G. van Wijk, veroordeeld wegens na eenmaal wegens gepleegde misdaden gestraft in op ene schandelijke wijze uit 's-Konings Militaire Dienst geraakt te zijn, wederom onder valse naam dienst te nemen voor zijne Majesteit Armee, vonnisdag 21 maart 1810
    Strafzaak tegen P. Wip, veroordeeld wegens desertie, vonnisdag 27 maart 1810
    Strafzaak tegen G. Aambos, veroordeeld wegens op ene schandelijke wijze uit 's-Konings zeedienst was weggejaagd, onder bedriegelijke voorgevens wederom dienst te nemen voor zijne Majesteit Armee, vonnisdag 31 maart 1810
    Strafzaak tegen L. Wiekerman, veroordeeld wegens desertie, vonnisdag 31 maart 1810
    Strafzaak tegen J.D. de Vries, veroordeeld wegens desertie, vonnisdag 8 juni 1810
    Strafzaak tegen V. Pieters, veroordeeld wegens diefstal, vonnisdag 8 juni 1810
    Diverse stukken. 1810
  - Stukken betreffende de zittingen verband houdende bij de Krijgsraad te 's-Gravenhage, 1810; 37
    Strafzaak tegen G. Schreuder, veroordeeld wegens valsiteit en diefstal vonnisdag 14 december 1809
    Strafzaak tegen A. Hagestein, veroordeeld wegens desertie, vonnisdag 8 januari 1810
    Strafzaak tegen C. Hendriksen, veroordeeld wegens desertie, vonnisdag 21 maart 1810
    Strafzaak tegen J. de Bruin, veroordeeld wegens desertie, vonnisdag 21 maart 1810
    Strafzaak tegen J. Koster, veroordeeld wegens diefstal, vonnisdag 8 juni 1810
    Strafzaak tegen P. Bruni, veroordeeld wegens diefstal, vonnisdag 8 juni 1810
    Strafzaak tegen J. Schroef, veroordeeld wegens desertie, vonnisdag 11 november 1810
    Strafzaak tegen J. Bergers, veroordeeld wegens valsiteit en diefstal,, vonnisdag 14 december 1810
  - Stukken betreffende de zittingen verband houdende bij de Krijgsraad te 's-Gravenhage, 1810; 38
    Strafzaak tegen N. Petri, veroordeeld wegens desertie, vonnisdag 10 februari 1810
    Strafzaak tegen J. Goedhard, veroordeeld wegens desertie, vonnisdag 10 februari 1810
    Strafzaak tegen J.H. Knipmeijer, veroordeeld wegens desertie, vonnisdag 10 februari 1810
    Strafzaak tegen A. Helderman, veroordeeld wegens desertie, vonnisdag 10 februari 1810
    Strafzaak tegen L. van Soest, veroordeeld wegens desertie, vonnisdag 23 februari 1810
    Strafzaak tegen Seijdendurp, veroordeeld wegens desertie, vonnisdag 27 maart 1810
    Strafzaak tegen J.P. van Kesteren en C. Meijer, veroordeeld wegens het in beslag nemen van enige koloniale goederen in een huis, en alsook het plegen van geweld. vonnisdag 29 maart 1810
    Strafzaak tegen C. Tuijn, veroordeeld wegens aan het dreigen en schelden tegen zijne onder Officieren, vonnisdag 8 juni 1810
    Strafzaak tegen C. Schenk, veroordeeld wegens desertie, vonnisdag 8 juni 1810
    Strafzaak tegen D. Collet, veroordeeld wegens desertie, vonnisdag 30 juni 1810
    Strafzaak tegen J. Spanijaers, veroordeeld wegens desertie, vonnisdag 23 juli 1810
    Strafzaak tegen M. Bijl, veroordeeld wegens desertie, vonnisdag 23 juli 1810
    Strafzaak tegen P. Voogt, veroordeeld wegens desertie, vonnisdag 23 juli 1810
    Strafzaak tegen H.M. Wiener, veroordeeld wegens desertie, vonnisdag 23 juli 1810